臺灣屏東地方法院刑事判決　　　　　　　　　　　　　九十三年度易字第二八一號
　　公　訴　人　臺灣屏東地方法院檢察署檢察官
　　被　　　告　甲○○
右列被告因違反毒品危害防制條例案件，經檢察官提起公訴（九十三年度毒偵字第三
六八號），及移
以簡式審判程序審理，茲判決如左：
    主  文
甲○○持有第一級毒品，處有期徒刑參月，如易科罰金，以參佰元折算壹日，扣案海
洛因貳包（合計淨重貳點零壹公克、包裝重零點陸陸公克）沒收銷燬之；又連續施用
第二級毒品，處有期徒刑伍月，如易科罰金，以參佰元折算壹日，扣案安非他命拾貳
包（合計毛重貳伍點柒參公克）沒收銷燬之，簡易吸食工具參個、磅秤壹個、吸管壹
支，均沒收。應執行有期徒刑柒月，如易科罰金，以參佰元折算壹日，扣案海洛因貳
包（合計淨重貳點零壹公克、包裝重零點陸陸公克）、安非他命拾貳包（合計毛重貳
伍點柒參公克），沒收銷燬之；簡易吸食工具參個、磅秤壹個、吸管壹支，均沒收。
    事  實
一、甲○○前因施用毒品案件，經本院二次送觀察、勒戒後，均認無繼續施用毒品之
    傾向，由台灣屏東地方法院檢察署檢察官分別於民國八十九年二月十一日、九十
    年六月十二日，以八十九年度毒偵緝字第一七號、九十年度毒偵緝字第一一四號
    為不起訴處分確定。詎甲○○明知海洛因、安非他命分別為第一級、第二級毒品
    ，不得持有或施用，竟基於持有海洛因之犯意，於九十三年二月十二日某時許，
    在屏東市○○街二十五之三號三樓三Ａ之一室，撿拾不詳姓名友人所有之海洛因
    二包（合計淨重二‧０一公克、包裝重０‧六六公克），進而非法持有之。其又
    另行起意，基於施用第二級毒品安非他命之概括犯意，自九十三年二月十二日某
    時起，至同年六月二十三日某時止，連續在上址及屏東縣市各旅館等處，以燒烤
    方式，施用安非他命多次（約每三、四日一次），為警分別於(一)九十三年二月十
    二日十六時四十分許，在屏東市○○街二十五之三號三樓三Ａ之一室查獲，並扣
    得其所有之安非他命十一包（合計毛重二五‧一三公克）、簡易吸食工具一個、
    磅秤一個、吸管一支，及不詳姓名之人所有之海洛因二包（合計淨重二‧０一公
    克、包裝重０‧六六公克）、針筒四支；(二)同年六月六日二十一時許，在屏東市
    ○○路一七九號一品旅社前查獲，並扣得其所有之簡易吸食工具一個；(三)同年六
    月二十三日十四時三十分許，在屏東市金龍旅社前查獲，並扣得其所有之安非他
    命一包（毛重０‧六公克）及簡易吸食工具一個。
二、案經屏東縣警察局屏東分局報告台灣屏東地方法院檢察署檢察官偵查起訴及移送
    併辦。
    理  由
一、訊據被告對有於上述時地，持有海洛因及多次施用安非他命之事實，均坦承不諱
    。且被告經警於九十三年二月十二日、六月六日、六月二十三日三次採尿送驗結
    果，發現確有安非他命陽性反應，此有屏東縣衛生局煙毒及麻醉藥品類委託檢驗
    結果通知書三紙、長榮大學確認報告一紙附卷可稽，此為檢驗機關本於專業知識
    及科學檢驗方法所得之結論，自可憑信。又上述扣案白色晶體共十二包經檢驗後
    確為安非他命無誤，有內政部警政署刑事警察局鑑驗通知書一份、屏東縣警察局
    屏東分局查獲涉嫌毒品危害防制條例毒品初步檢驗報告單一紙、查獲照片數張等
    在卷可證。另扣案白色粉末二包，經檢驗後確為海洛因無誤，有法務部調查局鑑
    定通知書一紙及照片數張在卷可按，故被告持有海洛因及施用安非他命之自白，
    均與事實相符，應可採信。查被告前因施用毒品案件，經本院二次送觀察、勒戒
    後，均認無繼續施用毒品之傾向，由台灣屏東地方法院檢察署檢察官分別於八十
    九年二月十一日、九十年六月十二日，以八十九年度毒偵緝字第一七號、九十年
    度毒偵緝字第一一四號為不起訴處分確定，其於觀察勒戒執行完畢後五年內，再
    犯本件施用第二級毒品安非他命案件，有臺灣高等法院被告全國前案紀錄表等在
    卷可按，本件事證已明，被告犯行堪予認定。
二、查海洛因、安非他命分別係毒品危害防制條例第二條第二項第一款所稱之第一級
    毒品及同條項第二款所稱之第二級毒品，被告於九十三年二月十二日持有海洛因
    之行為，係犯同條例第十一條第一項之持有第一級毒品罪。又被告於九十三年二
    月十二日至六月二十三日間，多次施用安非他命之行為，係犯同條例第十條第二
    項之施用第二級毒品罪，被告持有第二級毒品，並進而施用之，其持有之低度行
    為為施用之高度行為吸收，不另論罪。被告多次施用第二級毒品之行為，時間緊
    接，觸犯構成要件相同之罪名，顯係基於概括犯意而為之，為連續犯，應依刑法
    第五十六條之規定，以一罪論，並加重其刑。公訴人雖僅起訴被告九十三年二月
    十二日之施用安非他命犯行，惟其餘施用安非他命部分與起訴部分有連續犯之裁
    判上一罪關係，為起訴效力所及，本院自應併予審理。上開二罪間，犯意各別，
    行為互殊，應分別論罪，合併處罰。爰審酌被告之素行（見前科表），犯罪之動
    機、目的、手段，無視政府宣導反毒之決心，所生危害，犯後坦承犯行、態度尚
    稱良好等一切情狀，分別量處如主文所示之刑，並均諭知易科罰金之折算標準，
    及定其應執行刑。扣案海洛因二包（合計淨重二‧０一公克、包裝重０‧六六公
    克）、安非他命十二包（合計毛重二五‧七三公克），應依毒品危害防制條例第
    十八條第一項前段之規定，宣告沒收銷燬之，送驗耗損之海洛因、安非他命，顯
    已滅失，自不必再為沒收之諭知。扣案簡易吸食工具三個、磅秤一個、吸管一支
    ，均為被告所有供施用安非他命所用之物，業據其自承在卷，應依刑法第三十八
    條第一項第二款之規定，宣告沒收。至扣案針筒四支，非屬被告所有，已據其供
    述明確，本院亦查無其他證據足認該針筒係被告所有，爰不為沒收之諭知，附此
    敘明。
據上論斷，應依刑事訴訟法第二百九十九條第一項前段、第二百七十三條之一第一項
，毒品危害防制條例第十條第二項、第十一條第一項、第十八條第一項前段，刑法第
十一條、第五十六條、第四十一條第二項、第五十一條第五款、第三十八條第一項第
二款，罰金罰鍰提高標準條例第二條，判決如主文。
本案經檢察官黃莉琄到庭執行職務。
中      華      民      國      九十三      年     七     月    三十    日
                                      臺灣屏東地方法院刑事第二庭
                                          法  官    翁世容
右正本證明與原本無異。
如不服本判決應於收受本判決後送達後十日內向本院提出上訴書狀，其未敘述上訴理
由者，並得於提起上訴後十日內向本院補提理由書狀（均須按他造當事人之人數附繕
本 ）「切勿逕送上級法院」
                                          書記官   王秋淑
中      華      民      國      九十三      年      七      月    三十  日
附錄：
毒品危害防制條例第十條第二項
施用第二級毒品者，處三年以下有期徒刑。
毒品危害防制條例第十一條第一項
持有第一級毒品者，處三年以下有期徒刑、拘役或新台幣五萬元以下罰金。
